LEXICON N
+N+Sg: CASEPOSSLEX ;
+N+Pl:%>ъяс CASEPOSSLEX ;

LEXICON PI-N                 ! This is for the deviant plural of the only irregular
+N+Sg: CASEPOSSLEX ;         ! Komi noun, which is пи, boy. It has ян as plural
+N+Pl:%>ян CASEPOSSLEX ;     ! marker.


LEXICON CASEPOSSLEX
 POSSFIRST ;         ! Cases  with  Px  first
 CASEFIRST ;         ! Cases  with  Cx  first
 ACCLEX ;            ! The  last  lexica  are
 APRLEX ;            ! cases  with  idiosyncratic
 CARLEX ;            ! Px--Cx  order. APRLEX is for the parallel forms
 ELALEX ;
 LOCLEX ;            ! Ill, Ine and Ins have the same Px behaviour.
 +A: DERIVEDADJ ;    ! Deriving prenominal adjectives, республикаса



LEXICON DERIVEDADJ
+Ine:%>са PredMonLex ;     
+Car:%>тӧм PredMonLex ;
+HabObj:%>а PredMonLex ;

LEXICON PredMonLex
 # ;      ! Singular predicative
 :ӧсь # ; ! Plural predicative.
                     
 
! Section for Px first
! --------------------
                    
LEXICON POSSFIRST
SGPOSSFIRST ;        ! Splitting  in  Sg  and  Pl  Px
PLPOSSFIRST ;
CASELAST  ;          ! Allowing  for  skipping  the  Px

LEXICON SGPOSSFIRST
+PxSg1:%>ӧй CASELAST;
+PxSg2:%>ыд CASELAST;
+PxSg3:%>ыз CASELAST;

LEXICON PLPOSSFIRST
+PxPl1:%>ным CASELAST;
+PxPl2:%>ныд CASELAST;
+PxPl3:%>ныз CASELAST;

LEXICON CASELAST
+Nom: K ; 
+Gen:%>лӧн K ; 
+Abl:%>лысь K ;
+Dat:%>лы K ;
+Com:%>кӧд K ;               !svoed
+Cns:%>ла K ; ! consecutive  !dostig




! Section for idiosyncratic cases
! -------------------------------

! Accusative differs from all the others, it is thus listed here.

LEXICON ACCLEX
+Acc:%>ӧс K ;
!+PxSg1+Acc:%>ӧс  K ;
+PxSg2+Acc:%>тӧ  K ;
+PxSg3+Acc:%>сӧ  K ;
+PxPl1+Acc:%>нымӧс  K ;
+PxPl2+Acc:%>нытӧ  K ;
+PxPl3+Acc:%>нысӧ  K ;


! These are idiosyncratic parallel forms for Apr
! The ordinary forms are found in the CASEFIRST 
! lexicon below.

LEXICON APRLEX  
+PxSg1+Apr:%>ӧйлань K ;
+PxPl1+Apr:%>нымлань K ;
+PxPl2+Apr:%>ныдлань K ;
+PxPl3+Apr:%>ныслань K ;

LEXICON  ELALEX
+Ela:%>ысь K ;
+Ela:%>сь  SGPOSSLAST ;
+Ela:%>ысь  PLPOSSLAST  ;


! For caritive, Sg is idiosyncratic, but Pl is like for
! the other POSSLAST cases.

LEXICON CARLEX
+Car:%>тӧг  K ;          ! caritive     !lysh
+Car+PxSg1:%>ӧйтӧг K ;
+Car+PxSg2:%>тӧгыд K ;
+Car+PxSg3:%>тӧгыс K ;
+Car:%>тӧг PLPOSSLAST ; 


! This is the lexicon for illative, inessive and instrumental
LEXICON LOCLEX
+Ill:%>ӧ K ;                  !vstup      ! Absolutive declension
+Ine:%>ын K ;                 !mestn
+Ins:%>ӧн K ;  ! instrumental !tvor
+Ill: LOCPX ;                            ! Possessive declension
+Ine: LOCPX ;
+Ins:%>н LOCPX ;

LEXICON LOCPX
+PxSg1:>ам K ;
+PxSg2:>ад K ;
+PxSg3:>ас K ;
 :%>а PLPOSSLAST  ;



! The section for case first
! --------------------------

LEXICON CASEFIRST
+Apr:%>лань POSSLAST;               !pribl            ! Approximative
+Egr:%>сянь POSSLAST;               !otdal            1 Egressive
+Tra:%>ті POSSLAST;                 !pereh -ti -ӧd    ! Translative
+Prl:%>ӧд POSSLAST;                 !pereh -ti -ӧd    ! Prolative
+Ter:%>ӧдз POSSLAST;                !pred             ! Terminative

LEXICON POSSLAST
 K ;                                ! Absolutive declension
SGPOSSLAST ;                        ! Possessive declension
PLPOSSLAST ;

LEXICON SGPOSSLAST
+PxSg1:%>ым K ;
+PxSg2:%>ыд K ;
+PxSg3:%>ыс K ;

LEXICON PLPOSSLAST
+PxPl1:%>ным K ;
+PxPl2:%>ныд K ;
+PxPl3:%>ныс K ;


 
